【裁判字號】    98,上訴,975
【裁判日期】    981216
【裁判案由】    偽造文書等
【裁判全文】
臺灣高等法院高雄分院刑事判決         98年度上訴字第975號
上  訴  人  臺灣高雄地方法院檢察署檢察官
上  訴  人
即  被  告  丁○○
                    （現另案於臺灣臺南監獄執行中）
            己○○
上  列一人
選任辯護人  郭隆偉律師
被      告  辛○○  男（民國○○年○月○○日生）
                    身分證統一編號：Ｚ000000000號
                    住彰化縣北斗鎮○○路11號
                    （現另案於臺灣臺中監獄執行中）
上列上訴人等因被告等偽造文書等案件，不服臺灣高雄地方法院
98年度訴字第150 號中華民國98年5 月19日第一審判決（起訴案
號：臺灣高雄地方法院檢察署97年度偵字第7974號），提起上訴
，本院判決如下：
    主  文
原判決撤銷。
丁○○共同犯詐欺取財罪，累犯，處有期徒刑壹年柒月，扣案之
摩托羅拉廠牌行動電話壹支（序號：000000000000000 號，不含
門號0000000000號SIM 卡壹枚），沒收。又共同犯詐欺取財罪，
未遂，累犯，處有期徒刑壹年貳月，減為有期徒刑柒月，扣案之
摩托羅拉廠牌行動電話壹支（序號：000000000000000 號，不含
門號0000000000號SIM 卡壹枚），沒收。應執行有期徒刑貳年，
扣案之摩托羅拉廠牌行動電話壹支（序號：000000000000000 號
，不含門號0000000000號SIM 卡壹枚），沒收。
己○○共同犯行使偽造公文書，共二罪，各處有期徒刑壹年〈各
罪應沒收之物為：扣案之摩托羅拉廠牌行動電話壹支（序號：00
0000000000000 號，不含門號0000000000號SIM 卡壹枚）、附件
編號1 、2 所示偽造之印文共肆枚及未扣案之附件編號4 所示偽
刻之印章貳顆〉。應執行有期徒刑壹年拾月，扣案之摩托羅拉廠
牌行動電話壹支（序號：000000000000000 號，不含門號000000
0000號SIM 卡壹枚）、附件編號1 、2 所示偽造之印文共肆枚及
未扣案之附件編號4 所示偽刻之印章貳顆，均沒收。
辛○○共同犯詐欺取財罪，共二罪，均累犯，各處有期徒刑玖月
〈各罪應沒收之物為：扣案之摩托羅拉廠牌行動電話壹支（序號
：000000000000000 號，不含門號0000000000號SIM 卡壹枚）〉
。又共同犯行使偽造公文書罪，共二罪，均累犯，各處有期徒刑
壹年貳月〈各罪應沒收之物為：扣案之摩托羅拉廠牌行動電話壹
支（序號：000000000000000 號，不含門號0000000000號SIM 卡
壹枚）、附件編號3 所示偽造之印文貳枚及未扣案之附件編號4
所示偽刻之印章貳顆〉。應執行有期徒刑參年陸月，扣案之摩托
羅拉廠牌行動電話壹支（序號：000000000000000 號，不含門號
0000000000號SIM 卡壹枚）、附件編號3 所示偽造之印文貳枚及
未扣案之附件編號4 所示偽刻之印章貳顆，均沒收。
己○○其餘被訴部分無罪。
    事  實
一、丁○○前於民國（下同）93年度間，因詐欺案件，經臺灣高
    雄地方法院以93年度簡字第3579號判處有期徒刑5 月確定，
    於94年9 月28日易科罰金執行完畢。辛○○前於87年間，因
    竊盜、肇事逃逸等案件，經臺灣彰化地方法院判處有期徒刑
    6 月、7 月確定，上開2 罪並經裁定定應執行有期徒刑11月
    ；又於91年間，因竊盜案件，經同院判處有期徒刑7 月確定
    ，上開(1)、(2)接續執行，甫於92年9 月22日縮短刑期假釋出
    監，於93年1 月12日未經撤銷假釋而執行完畢。
二、丁○○因其理財不善，積欠地下錢莊債務，而應真實姓名不
    詳綽號「小林」之成年男子之邀約，加入以綽號「小林」之
    成年男子為首之兩岸電話詐欺犯罪集團，該集團在大陸地區
    以綽號「小林」之男子為首，負責擬定詐騙計畫及指揮綜理
    所有詐諞相關事宜，並在大陸地區僱用多名真實姓名不詳之
    成年人；丁○○則擔任該詐騙集團臺灣地區之負責人，以其
    所有門號0000000000號行動電話與在大陸地區之該名綽號「
    小林」之男子聯繫、收購人頭帳戶做為將所詐得款項匯予該
    名綽號「小林」之男子（俗稱後送）之用，並延攬人員成為
    集團成員，擔任車手、把風、取款等工作。其詐騙方式係由
    在大陸地區之詐欺集團成員假冒戶政事務所人員、地檢署檢
    察官，自大陸地區撥打電話予在臺灣地區之人，詐稱：個人
    身分、帳戶資料遭人利用，涉及不法行為，要求報告所有帳
    戶資料，並需將存放金融機構之存款提領出來，暫時交由地
    檢署保管，否則將凍結所有帳戶內之存款云云，並由丁○○
    以電話指揮臺灣地區之成員（俗稱車手）至指定交款地點取
    款（俗稱衝現場），迨受騙之民眾提領存款後，即推由衝現
    場之其中1 名車手假冒書記官身分，出示丁○○事先交付、
    偽造之書記官服務證予受騙民眾，致受騙之民眾誤信該人確
    係書記官，而交付財物與該名車手，其餘在場之車手則負責
    開車接應或把風工作。丁○○於96年2 月至3 月29日前之某
    日，僱用乙○○（業經檢察官提起公訴，通緝中）、黃居仲
    、黃寶輝、劉明錫（上開3 人涉案部分，業經臺灣士林地方
    法院判處有罪確定）成為集團成員，而與乙○○、黃居仲、
    黃寶輝、劉明錫、綽號「小林」之男子及其餘真實姓名不詳
    、已成年之集團成員，共同基於意圖為自己不法所有、行使
    偽造特種文書、僭行公務員職務之犯意聯絡，於附表一編號
    1 所示之時間，由在大陸地區之詐欺集團成員以電話聯絡蔡
    銘德，以附表一編號1 所示之方式，向蔡銘德施以詐術後，
    由綽號「小林」之男子以電話聯繫丁○○，並告知取款地點
    、對象，丁○○再以電話指示乙○○偕同黃居仲、黃寶輝、
    劉明錫前往如附表一編號1 所示之地點，再由黃居仲假冒「
    朱建仁書記官」名義，持丁○○所交付之偽造書記官服務證
    ，向蔡銘德收取款項，所詐得之款項扣除黃居仲、乙○○之
    報酬後，全數交付與丁○○（詳細之詐欺方式、金額、參與
    之人及分工模式，詳如附表一編號1 所載），足生損害於蔡
    銘德、地檢署之公信力。嗣於96年4 月2 日下午1 時30分許
    ，劉明錫車載乙○○、黃居仲、黃寶輝再度前往蔡銘德住處
    取款時，為警當場逮捕黃居仲、黃寶輝2 人，始循線查獲上
    情。
三、己○○、辛○○於96年6 月間，先後受僱於丁○○（丁○○
    此部分所涉犯行，業經本院判處有罪確定），竟與如附表一
    編號2 至4 所載之丁○○、綽號「小林」之男子等人，分別
    基於如附表一編號2 至4 所示之犯意聯絡，由綽號「小林」
    之男子於96年6 月4 日，指派已成年真實姓名不詳之詐欺集
    團成員，在桃園縣新屋交流道附近，交付偽造之「高雄地檢
    署書記官服務證」4 張予丁○○，供犯如附表一編號2 至4
    所示犯行之用，復由在大陸地區之成年詐欺集團成員，分別
    於附表一編號2 至4 所示之時間，以附表編號2 至4 所示之
    方式，向丙○○、甲○○、庚○○施以詐術後，由綽號「小
    林」之男子以電話撥打丁○○所使用、門號為0000000000號
    之行動電話予丁○○，並告知取款地點、對象，再由丁○○
    自己或指派己○○、辛○○、劉騰畯（原名劉偉倫，業經檢
    察官追加起訴，另案審理中）及蕭文宗（已歿，所涉犯行部
    分業經檢察官為不起訴處分確定）等人前往指定地點，分別
    向丙○○、甲○○、庚○○取款，並由其中1 人假冒高雄地
    檢署書記官，並向丙○○、甲○○、庚○○出示前揭偽造之
    高雄地檢署書記官服務證，以取信於丙○○、甲○○、庚○○，致使丙○○、甲○○、庚○○均陷於錯誤，提領附表編
    號2 至4 所示之款項予蕭文宗、辛○○，其餘到場之成員則
    擔任把風、接應工作，其中附表一編號2 、4 部分，並交付
    偽造之「高雄地檢署監管科收據」於被害人（詳細之詐欺方
    式、金額、參與之人及分工模式，詳如附表編號2 至4 所載
    ），足生損害於蔡銘德、丙○○、甲○○、庚○○，及高雄
    地檢署之公信力。嗣於96年11月14日下午2 時30分許，為警
    持搜索票，前往丁○○位於臺中市北區○○○○街141 之2
    號7 樓之2 之住處執行搜索，並扣得丁○○所有、供與綽號
    「小林」之男子聯絡使用門號0000000000號摩托羅拉廠牌行
    動電話1 支（序號：000000000000000 號），而循線查獲上
    情。
四、案經高雄市政府警察局移請臺灣高雄地方法院檢察署檢察官
    偵查起訴。
    理  由
壹、證據能力：
一、被告丁○○部分
(一)、證人乙○○與被告丁○○為共同正犯關係，其於警詢及檢察
    事務官面前所為有關被告丁○○之供述，對於被告丁○○而
    言，係被告在以外之人於審判外之言詞陳述，原則上固屬傳
    聞證據。惟其經臺灣高雄地方法院通緝在案，此有通緝書可
    參（見本院卷第98頁），足認證人乙○○確有因所在不明。
    本院審酌證人乙○○於警詢及檢察事務官面前所為之陳述，
    承辦員警、檢察事務官均已告知法定應告知事項，並均以一
    問一答之方式所製作，訊畢亦經其過目確認後親自簽名無訛
    ，有警詢筆錄可佐。觀諸其製作上開筆錄之過程，係在被告
    丁○○未在場之情形所為，且其與被告丁○○就附表一編號
    1 所載之犯行，為共同正犯關係，衡諸常情，其單獨面對司
    法警察所為之陳述，程度上較少會受到強暴、脅迫、詐欺、
    利誘或收買等外力之影響，其陳述較趨於真實。再者，亦無
    證據證明其上開警詢供係受警方不正方法誘導或干擾下所為
    ，其警詢及在檢察事務官面前之供述顯係出於其真意下所為
    。且上開筆錄對於犯罪之構成要件、犯罪態樣等事實或情況
    ，均翔實記載完整，自可認定證人乙○○之上開陳述，與事
    實較為相近，而可信為真實。本院審酌上情，認證人乙○○
    之上開供述，顯具有特別可信之情況，且為證明被告丁○○
    如附表一編號1 所載犯罪事實之存否所不可欠缺，復於本院
    審理時，依法告以被告丁○○，有關證人乙○○上開警詢及
    檢察事務官製作之筆錄，已充分給予被告丁○○表示意見之
    機會，依刑事訴訟法第159 條之3 第3 款規定，認具有證據
    能力。
(二)、證人黃居仲與被告丁○○為共同正犯之關係，其於偵查中，
    在檢察官面前關於被告丁○○所為之供述，對於被告丁○○
    而言，雖屬被告以外之人於審判外之言詞陳述，然其於檢察
    官偵查中所為之陳述，係經檢察官告以拒絕證言權、具結之
    義務及偽證罪之處罰後，再命其朗讀結文並具結後所為之陳
    述，核其製作筆錄過程，並無違法取供述或證明力明顯過低
    之瑕疵，所為陳述蓋係出於供述者之真意，皆具信用性。況
    於原審審理時，已依人證調查程序，傳喚黃居仲到場，命其
    立於證人之地位經公訴人、被告丁○○當庭交互詰問，使被
    告丁○○有與之對質及詰問之機會，認已完足為合法調查之
    證據，保障被告之對質詰問權。是以證人黃居仲於偵查中，
    在檢察官前面具結所為之陳述作為證據，並無任何不當，依
    刑事訴訟法第159 條之1 第2 項之規定，具有證據能力。
二、被告己○○部分：
(一)、證人丁○○於警詢供陳：我於96年6 月至7 月間，帶同「衝
    現場」的車手「阿東」（辛○○）、「阿全」（蕭文宗）、
    「小雪」（己○○）至高雄市各地區當面向被害人詐騙取款
    ，由「阿東」、「阿全」負責假冒書記官向被害人詐騙取款
    ，「小雪」負責把風。我當初延攬己○○加入詐欺集團時，
    我有很明確跟己○○說，工作的內容是要詐騙被害人取款，
    她擔任的工作是「把風」，風險性不高，附表一編號2 部分
    ，己○○有參與，附表一編號3 部分，她好像沒有一起到高
    雄等語（見警一卷第6 頁至第12頁、警二卷第32頁、第33頁
    ）；核與其於原審審理時具結證稱：我不記得己○○有無分
    到錢，事情過太久了，我不記得我之前有這樣說過，也忘記
    有無跟她說擔任把風工作，風險性不高，96年6 月7 日己○○有到現場，但是沒有把風，96年6 月15日我確定她沒有到
    現場，我只能確定附表一編號2 她有去，附表一編號3 部分
    我不確定等語，所述前後已有實質不符。本院審酌證人丁○○就附表一編號2 所示犯行，與被告己○○為共同正犯關係
    ，而證人丁○○與被告己○○為普通朋友關係，業據被告己○○供承、證人丁○○證述明確，足認其虛偽陳述之危險性
    不高，且其於警詢所為之陳述，係以犯罪嫌疑人之身分單獨
    面對司法警察而為之，因同案被告並未在場，程度上較少會
    受到強暴、脅迫、詐欺、利誘或收買等外力之影響，其陳述
    較趨於真實，亦無證據證明其上開供述係受不正方法誘導或
    干擾下所為，其於警詢所為之陳述顯係出於其真意下所為，
    本院審酌上情，認證人丁○○之上開警詢之陳述，顯具有特
    別可信之情況，復為證明被告己○○之存否所不可欠缺，是
    依刑事訴訟法第159 條之2 規定，應具有證據能力。
(二)、證人蕭文宗與被告己○○就附表一編號2 部分為共同正犯之
    關係，是其於警詢時所為關於被告己○○部分之陳述，對於
    被告而言，係為被告在以外之人於審判外之言詞陳述，原則
    上固屬傳聞證據，本應傳喚其到庭接受被告己○○之詰問及
    對質。惟查證人蕭文宗業於製作上開警詢筆錄後之97年4 月
    23日下午4 時40分死亡，經臺灣高雄地方法院檢察官調閱相
    關資料查核屬實，堪認證人蕭文宗確實已死亡，而無法傳訊
    甚明。本院審酌其於警詢時所為之陳述，承辦員警係在已告
    知法定應告知事項，並均以一問一答之方式所製作，訊畢亦
    經其過目確認後親自簽名無訛，有警詢筆錄可佐。觀諸其製
    作上開筆錄之過程，係在被告己○○未在場之情形所為，則
    其單獨面對司法警察所為之陳述，程度上較少會受到強暴、
    脅迫、詐欺、利誘或收買等外力之影響，其陳述較趨於真實
    。再者，亦無證據證明其上開警詢供係受警方不正方法誘導
    或干擾下所為，其警詢時之供述顯係出於其真意下所為。且
    上開筆錄對於犯罪之構成要件、犯罪態樣等事實或情況，均
    詳實記載完整，自可推定證人蕭文宗之上開陳述，與事實相
    近，而可信為真實。本院審酌上情，認證人蕭文宗之上開供
    述，顯具有特別可信之情況，且為證明被告己○○如附表一
    編號2 所載犯罪事實之存否所不可欠缺，復於本院審理時，
    依法告以被告己○○，有關證人蕭文宗上開警詢時所製作之
    筆錄，已給予被告己○○表示意見之機會，依刑事訴訟法第
    159 條之3 第1 款規定，認具有證據能力。
三、按被告以外之人（包括證人、鑑定人、告訴人、被害人及共
    同被告等）於審判外之陳述雖不符刑事訴訟法第159 條之1
    至之4 等4 條之規定，而經當事人於審判程序同意作為證據
    ，法院審酌該言詞陳述或書面陳述作成時之情況，認為適當
    者，亦得為證據，刑事訴訟法第159 條第1 項定有明文。除
    上開部分外，下列所引之證據，其原屬於傳聞證據部分，檢
    察官及被告、辯護人均同意作為證據（見本院卷第91頁、第
    92頁準備程序筆錄），本院審酌各該言詞陳述或書面陳述作
    成時之過程，並無證據證明有何不法，且與待證事項有關聯
    性，依上開規定，有證據能力。
貳、有罪部分：（即被告丁○○、辛○○部分，及被告己○○所
    犯附表一編號2 部分）：
一、關於事實之認定：
(一)、訊據上訴人即被告丁○○固坦承加入以綽號「小林」之成年
    男子為首之詐欺集團之事實，惟矢口否認有上開附表一編號
    1 所載之犯行，辯稱：我只是單純介紹同案被告乙○○與「
    小林」之男子認識而已，但乙○○如何與「小林」合作，我
    並不知道，也沒有參與附表一編號1 所載之詐欺行為，當時
    我在台中，並沒有北上至台北，因為怕車手黑吃黑，我所參
    與之各次詐欺案件，我都是親自到場監視云云。上訴人即被
    告己○○否認有參與如附表一編號2 所載之詐欺行為，辯稱
    ：我雖認識丁○○，但並不知道丁○○是詐欺集團，因為丁○○說要帶我來高雄玩，才跟他一起南下高雄，我並沒有加
    入丁○○所屬詐欺集團及與丁○○一起參與如附表一編號2
    所載之詐欺行為，丁○○也沒有給過我錢云云。被告辛○○
    對於附表一編號3 、4 所載之犯罪事實，則均坦承不諱。
(二)、附表一編號1 所載被告丁○○犯行部分：
  1.被告丁○○於警詢供稱：我是在95年5 月至96年8 月間，與
    藏匿於中國大陸地區的詐騙集團綽號「小林仔」的首腦一起
    配合詐騙台灣地區民眾；我是負責收購人頭帳戶、介紹分配
    提領贓款的車手與「小林仔」聯繫，於被害人提領款項時（
    俗稱衝現場）負責把風，將騙來的款項匯款至「小林仔」的
    詐欺集團（俗稱後送）等工作等情在卷（見警二卷第6 頁）
    。
  2.又被害人蔡銘德確有於附表一編號1 所載之時間，先後接獲
    自稱係戶政事務所職員、「薛維平檢察官」之人電話，向其
    佯稱：其所有玉山銀行、郵局帳戶涉嫌洗錢，須將合作金庫
    、郵局帳戶內之存款交出監管云云，致使蔡銘德信以為真，
    而至金融機構提領如附表一編號1 所示之款項，在附表一編
    號1 所載地點，交付與自稱「朱建仁書記官」之黃居仲，嗣
    於第2 次交款時，報警處理等情，業經證人即被害人蔡銘德
    證述綦詳（見警三卷第30頁、第31頁）。是被害人蔡銘德有
    如附表一編號1 之被害事實，堪以認定。
  3.被告丁○○雖以前情置辯，惟查：
  證人乙○○於警詢陳稱：「（你是否有加入丁○○為首的詐
    欺集團？期間為何？）我有加入，我是在96年間加入的」、
    、「（你加入丁○○為首的詐欺集團擔任工作為何？）司機
    」、「你加入丁○○為首的詐欺集團擔任司機得工作地點為
    何？）大部分都是在大台北地區」、「（黃居仲與黃寶輝是
    否你介紹加入丁○○為首的詐欺集團？）是的」等語（見警
    二卷第72頁、第73頁）；於96年12月25日檢察官偵查中具結
    證稱：發號施令都是丁○○等情（見影印偵一卷第64頁）；
    於97年4 月2 日檢察事務官詢問時陳稱：假證件是「小林仔
    」寄給丁○○，丁○○再拿給我們等情（見偵四卷第44頁）
    。核與證人黃居仲於偵查中具結證稱：96年3 、4 月間參加
    詐欺集團作案，當初是乙○○邀我參加，丁○○是老闆，是
    主嫌，他對作案手法很了解，工作中他都以電話遙控我們，
    知道我們行蹤，都是我們向他報備，丁○○的下手就是乙○○，乙○○去找車手，當時乙○○負責蒐集帳戶給我，我曾
    親自去拿被害人的錢，是丁○○指揮乙○○叫我去，乙○○
    在車上把風，所以我被抓等情（見影印偵一卷第59頁、第60
    頁），大致相符。證人黃居仲於加入該詐欺集團之前，與被
    告丁○○本不認識，此為被告丁○○、證人黃居仲供承在卷
    ，是其2 人間應無仇恨，且證人黃居仲於為警查獲時，並未
    立即供出被告丁○○即為車手頭，直至被告丁○○另犯附表
    一編號2 至4 所載之犯行而為警逮捕到案後，始為上開證述
    之內容，足認證人黃居仲於被告丁○○到案前，仍有為其掩
    護之虞，則其事後供述上情，應無設詞誣陷被告丁○○之動
    機，且亦核與證人乙○○證述之情節相符，其所言堪信為真
    。
  又被告丁○○雖未於附表一編號1 所載之詐騙蔡銘德時到場
    監控，惟其於案發當時以電話指揮及分配工作與乙○○等人
    ，並指示其等前往附表一編號1 所載之地點，向被害人蔡銘
    德收款，事後負責將詐得之款項後送與在大陸地區之「小林
    」等集團成員等情。從而，被告丁○○就附表一編號1 所載
    之犯行，確有與乙○○、黃居仲、黃寶輝、劉明錫及綽號「
    小林」之男子等人間有犯意之聯絡，並分擔指揮、分配工作
    ，事後並負責將詐得之款項後送等工作，其確有參與附表一
    編號1 所載之犯行甚明。被告所辯，顯不足採。
  至於證人即共犯黃寶輝、劉明錫於原審審理時雖證稱：不認
    識丁○○，作案當天也沒有看過丁○○等語。然查，本件被
    告丁○○雖未於附表一編號1 所載之詐騙蔡銘德時到場監控
    ，惟其於案發當時以電話指揮及分配工作與乙○○等人，並
    指示其等前往附表一編號1 所載之地點，向被害人蔡銘德收
    款，事後負責將詐得之款項後送與在大陸地區之「小林」等
    集團成員等情，已如前述。縱令其於車衝現場時未到場，亦
    不影響其成立本件犯行。況證人黃寶輝、劉明錫僅係擔任衝
    現場之車手，於詐欺集團之組成員中，乃屬最外圍之成員，
    衡諸常情，其等對於集團之實際負責人亦無從知悉，此乃事
    理之常。且共同正犯之意思聯絡，不限於事前有所協定，其
    於行為當時，基於相互之認識，以共同犯罪之意思參與者，
    亦無礙於共同正犯之成立；意思之聯絡並不限於事前有所謀
    議，即僅於行為當時有共同犯意之聯絡者，亦屬之，且其表
    示之方法，亦不以明示通謀為必要，即相互間有默示之合致
    ，亦無不可（最高法院73年台上字第1886號、73年台上字第
    2364號判例意旨亦足參照）。本件被告丁○○係以電話指揮
    現場之車手乙○○，由乙○○在現場指揮黃居仲、黃寶輝、
    劉明錫，可認其等著手實行附表一編號1 所載之犯行，已就
    本案犯行有犯意之聯絡及行為之分擔甚明。縱令在場車手黃
    寶輝、劉明錫不知該集團負責人即為被告丁○○，亦無解於
    被告就附表一編號1 所載犯行，應負其共犯之責。
  至於原審檢察官於98年5 月5 日審判庭表示，被告丁○○亦
    有刑法第216 條、第211 條之行使偽造公文書之行為云云。
    惟證人即共同正犯黃居仲於原審98年4 月21日審理時固具結
    證稱：向蔡銘德取款時，有交付1 紙法院的收據給他，該收
    據上載有被害人姓名、金額、關防云云；但其復稱：我不記
    得當時有以檢察官名義去詐騙被害人，而且也看不出來收據
    上之關防為何單位的印文，因為她寫的是隸書等情，證人黃
    居仲既無從認定該收據上之印文究係偽造何行政機關、單位
    之印文，則該收據是否該當刑法上所稱之公文書，即非無疑
    。且依證人黃居仲先前警詢及偵查中所為之陳述，均無一未
    提及被告丁○○或其他共犯是否曾交付偽造之法院收據之公
    文書，亦難信其於原審審理時所證述之情節屬實。參以，綜
    閱全卷，亦無上開偽造之公文書（收據）扣案可資補強證人
    黃居仲於原審審理時之證詞，尚難僅因證人即共犯黃居仲單
    一、有瑕疵之證述，遽為被告丁○○不利認定之依據。此外
    ，復查無其他積極證據足資證明被告丁○○就附表一編號1
    所載犯行有何行使偽造公文書之行為，併此敘明。
(三)、附表一編號2 所載己○○犯行部分：
  1.被告己○○確有應同案被告丁○○之邀集，加入以該名綽號
    「小林」之男子為首之兩岸電話詐欺犯罪集團，擔任衝現場
    時之把風工作等情，業據證人即同案被告丁○○於警詢證述
    明確（見警一卷第6 頁至第12頁、警二卷第32頁、第33頁）
    ；證人蕭文宗於警詢陳稱：我是在96年5 、6 月間由己○○
    介紹認識丁○○，丁○○問我有沒有興趣加入詐欺集團，我
    當時因為支付易科罰金，所以才會加入詐欺集團賺錢；書記
    官的證件是丁○○拿給我們使用的，監管科公文是藏匿在中
    國大陸的「小林仔」傳真給我們的等情（見警二卷第52頁、
    第53頁），查附表一編號3 詐騙案件，並無交付所謂監管科
    公文予被害人甲○○之情形，是證人蕭文宗此處所證述之情
    節應係指附表一編號2 部分之行為。而被害人丙○○確有於
    附表一編號2 所載之時間，先後接獲自稱係戶政事務所人員
    、「高雄地檢察署主任檢察官鍾忠孝」之人電話，向其佯稱
    ：其身分資料遭詐欺集團冒用，將假扣押其財產，須將錢交
    出保管云云，致使丙○○信以為真，而先後2 次至金融機構
    提領如附表一編號2 所示之款項，在附表一編號2 所載地點
    ，交付與自稱「鄭慶祥書記官」之蕭文宗出示丁○○事前交
    付之偽造「鄭慶祥書記官」服務證，以取信丙○○，收取款
    項後，再由蕭文宗交付丙○○偽造之高雄地檢署監管科收據
    共2 紙等情，業經證人即被害人丙○○證述明確，核與證人
    即共同正犯蕭文宗、丁○○證述情節大致相符，並有偽造之
    「高雄地檢署監管科」收據影本2 紙在卷足佐（見偵四卷第
    128 、129 頁）。此外，復有同案被告丁○○所有如附表二
    所示之物扣案可佐。上開事實，洵堪認定。
  2.被告己○○雖以前詞置辯；惟查，證人丁○○於警詢時證述
    ：附表一編號2 所載之向丙○○詐取共計142 萬元，係由蕭
    文宗負責假冒書記官，己○○負責把風，我擔任匯款洗錢（
    後送）工作，我當初延攬己○○、蕭文宗加入詐欺集團時，
    我有很明確告訴己○○，工作內容就是要詐騙被害人取款，
    由她擔任的工作是把風，風險性不高，並告知其報酬比例為
    詐得款項之1 至2 ％，我都是當天詐騙被害人後，當場拿現
    金給她，她知道這是她擔任詐騙被害人時「把風」工作所得
    之酬勞等語（見警二卷第20頁、第32頁、第33頁），核與證
    人蕭文宗於警詢時供陳：丁○○是車手頭，負責與大陸地區
    的「小林」聯繫，並調度我們去向被害人取領詐欺款項及把
    風，由我假冒書記官向被害人當面拿取詐欺所得款項，己○○擔任司機及把風工作，我是在96年5 、6 月間，經由己○○介紹認識丁○○，加入其所屬之詐欺集團等語（見警二卷
    第50至56頁）大致相符。證人丁○○、蕭文宗與被告己○○
    間應無仇隙，應無刻意構詞陷被告己○○於罪之動機；況證
    人丁○○就附表一編號3 部分，被告己○○是否涉案一節，
    亦表示當天己○○好像沒到高雄云云（見警二第10頁、影印
    偵一卷第12頁），益證證人丁○○並無誣陷被告己○○之意
    ，是其等證言應堪採信。
 3. 綜上各情，足認被告己○○與丁○○、蕭文宗及「小林」之
    男子等人間，確有犯意之聯絡，並以自己犯罪之意思，參與
    附表一編號2 所載詐騙丙○○之犯行甚明。
(四)、附表一編號3 所載被告辛○○犯行部分：
  1.本件被告辛○○確有於附表一編號3 所示之時間，與丁○○
    、蕭文宗、綽號「阿倫」（即另案被告劉騰畯）前往附表一
    編號3 所示地點，由辛○○持丁○○所交付偽造之「蕭政雄
    書記官」服務證，假冒「蕭政雄書記官」名義，先後2 次向
    被害人甲○○取共計219 萬元之事實，業據被告辛○○坦承
    不諱，核與丁○○、蕭文宗證述之情節相符，並有同案被告
    丁○○所使用0000000000號行動電話96年6 月15日中午12時
    43分58秒起至同日下午4 時20分許之通訊監聽譯文1 份在卷
    足憑（見偵二卷第24至26頁）。是依上開卷附之各項文書、
    證物等補強證據，已足資擔保被告辛○○於原審及本院審理
    中所為之上開任意性自白之真實性，堪信為真實。
  2.而被害人甲○○係因於附表一編號3 所載之時間，先後接獲
    自稱係戶政事務所人員及「高雄地檢察署主任檢察官鍾忠孝
    」之人電話，向其佯稱：其銀行帳戶遭詐欺集團冒用，銀行
    帳戶凍結，須將銀行存款交付「蕭政雄書記官」保管云云，
    致使甲○○信以為真，而先後2 次至金融機構提領如附表一
    編號3 所示之款項，在附表一編號3 所載地點，將款項交付
    予被告辛○○等情，亦據證人即被害人甲○○證述明確，核
    與被告辛○○、共同被告丁○○、蕭文宗供述情節相符。此
    外，並有如附表二所示同案被告丁○○所有供犯罪用之行動
    電話1 具扣案、警方在被告丁○○住處搜索時之現場照片6
    幀附卷可佐。上揭事實，均堪認定。
(五)、附表一編號4 所載被告辛○○犯行部分：
  1.被告辛○○確有於附表一編號4 所載之時間，與丁○○及綽
    號「阿倫」之男子，前往附表一編號4 所載之地點，持丁○○所交付偽造之「蕭政雄書記官」服務證，假冒「蕭政雄書
    記官」名義，先後2 次向被害人庚○○拿取如附表編號4 所
    載之款項後，交付偽造之「高雄地檢署監管科」收據1 紙與
    庚○○之事實，坦承不諱，核與證人丁○○、蕭文宗證述之
    情節相符，並有同案被告丁○○所使用0000000000號行動電
    話96年7 月2 日通訊監聽譯文1 份在卷足憑（見偵二卷第32
    頁）。是依上開卷附之各項文書、證物等補強證據，已足資
    擔保被告於原審及本院審理中所為之上開任意性自白之真實
    性，堪信為真實。
  2.而被害人庚○○係因於附表一編號4 所載之時間，先後接獲
    自稱係戶政事務所人員、刑警大隊人員及「高雄地檢察署主
    任檢察官鍾忠孝」之人電話，向其佯稱：其銀行帳戶遭詐欺
    集團冒用，涉嫌洗錢，須將銀行存款交與「蕭政雄書記官」
    保管云云，致使庚○○信以為真，而先後2 次至金融機構提
    領如附表一編號1 所示之款項，在附表一編號1 所載地點，
    將款項交付予被告辛○○等情，復據證人庚○○證述明確，
    亦核與共同被告丁○○、蕭文宗供述：由大陸地區之「小林
    」及其他成員打電話騙被害人後，再由其等前去取款等語相
    符，並有偽造之「高雄地檢署監管科收據」1 紙附卷可稽（
    見偵二卷第42頁）。此外，並有如附表二所示同案被告丁○○所有供犯罪用之行動電話1 具扣案、警方在被告丁○○住
    處搜索時之現場照片6 幀附卷可佐。堪認被告辛○○與丁○○、蕭文宗、綽號「阿倫」之男子及在大陸地區綽號「小林
    」之男子及其所屬詐欺集團成員間，就附表一編號4 所載之
    犯行，有犯意之聯絡，並以自己犯罪之意思，參與附表一編
    號4 之行為，而擔任車手之工作，假冒「蕭政雄書記官」名
    義向被害人庚○○拿取詐欺款項甚明。從而，被告辛○○如
    附表一編號4 所載之犯行，亦堪認定。
(六)、綜上所述，本件事證明確，被告丁○○如附表一編號1 所載
    之犯行，被告己○○如附表一編號2 所載之犯行，被告辛○○如附表一編號3 、4 所載之犯行，均堪認定，應依法論罪
    科刑。
二、關於論罪部分：
(一)、刑法所謂公印，係指公署或公務員職務上所使用之印信而言
    ，又所謂公印或公印文，係專指表示公署或公務員資格之印
    信而言，即俗稱大印與小官印及其印文（最高法院22年上字
    第1904號及69年台上字第693 號判例參照），又公印之形式
    凡符合印信條例規定之要件而製頒，無論為印、關防、職章
    、圖記，如足以表示其為公務主體之同一性者，均屬之，而
    不符印信條例規定或不足以表示公署或公務員之資格之印文
    ，即不得謂之公印文，僅為普通印文（最高法院89年度台上
    字第3155號判決參照）。本案如附件編號1 、2 、3 所示之
    印文，由其外觀形式觀之，均顯非表示臺灣高雄地方法院檢
    察署或所屬檢察官資格之印文，與公印文之要件不符，是「
    小林」所屬犯罪集團成員偽造上開印文之行為，即非偽造公
    印文，而為偽造一般印文之行為，合先敘明。
(二)、被告丁○○部分：
  1.被告丁○○就如附表一編號1 所載之2 次犯行，各次犯行所
    為與詐欺集團成年成員共同冒充公務員行使職權之行為，均
    係犯刑法第158 條第1 項之僭行公務員職權罪；所為與詐騙
    集團成年成員共同持偽造之「書記官服務證」持向被害人蔡
    銘德行使之行為，均係犯同法第216 條、第212 條行使偽造
    特種文書罪；被告與詐騙集團成員共同詐騙被害人蔡銘德之
    行為，其上開第1 次詐欺取財既遂之行為，係犯刑法第339
    條第1 項之詐欺取財既遂罪；其第2 次詐欺取財未遂之行為
    ，係犯同法第339 條第3 項、第1 項之詐欺取財未遂罪。又
    被告丁○○與詐騙集團成年成員共同偽造特種文書（書記官
    服務證）之低度行為，為行使之高度行為所吸收，不另論罪
    。所犯上開之罪，與乙○○、黃居仲、黃寶輝、劉明錫、綽
    號「小林」之成年男子及真實姓名年籍不詳之詐欺集團成員
    多人間，有犯意之聯絡及行為分擔，應論以共同正犯。且其
    於每次詐騙行為過程中，於密接之時間，以僭行公務員職權
    、行使偽造之特種文書（書記官服務證）為手段，遂行向被
    害人蔡銘德詐得金錢之目的，是以被告所犯僭行公務員職務
    罪、行使偽造特種文書罪、詐欺取財罪等3 罪間，均應認係
    一行為觸犯數罪名，為想像競合犯，應依刑法第55條之規定
    ，其第1 次犯行從一重論以刑法第339 條第1 項之詐欺取財
    既遂罪；其第2 次犯行從一重論以同法第339 條第3 項、第
    1 項之詐欺取財未遂罪，其第2 次為未遂犯，依刑法第25條
    第2 項規定減輕其刑。又被告丁○○上開2 次犯行，係於第
    1 次以上開附表一編號1 之(1)方式詐欺取財既遂後，又另行
    起意以附表一編號1 之(2)方式施行詐術詐騙被害人未遂，雖
    其詐騙之對象係同一被害人，但被告並非基於一個詐騙決意
    ，使被害人分次付款，而係分次之詐騙行為，被害人分次付
    款（第2 次未遂），且其2 次犯行係可分之數行為，係屬數
    罪，應予分論併罰。
  2.被告丁○○前已有如事實欄所載之刑事前科紀錄，甫於94年
    9 月28日易科罰金執行完畢等情，有臺灣高等法院被告前案
    紀錄表1 份在卷可按，其於有期徒刑執行完畢後5 年內，故
    意再犯本件有期徒刑以上之罪，均為累犯，爰依刑法第47條
    第1 項之規定，加重其刑。
(三)、被告己○○部分：
    核被告己○○就如附表一編號2 所示之2 次犯行，各次犯行
    所為與詐欺集團成年成員共同冒充公務員行使職權之行為，
    均係犯刑法第158 條第1 項之僭行公務員職權罪；所為與詐
    騙集團成年成員共同交付偽造之「高雄地檢署監管科收據」
    予被害人丙○○之行為，均係犯刑法第216 條、第211 條之
    行使偽造公文書罪，所為與詐騙集團成年成員共同持偽造之
    「書記官服務證」向被害人丙○○行使之行為，均係犯刑法
    第216 條、第212 條行使偽造特種文書罪；所為與詐騙集團
    成年成員共同詐騙被害人丙○○之行為，均則犯刑法第339
    條第1 項之詐欺取財罪。其與丁○○、蕭文宗、綽號「小林
    」之成年男子及真實姓名不詳之詐欺集團成年成員間，有犯
    意之聯絡及行為分擔，應論以共同正犯。被告己○○所犯如
    附表一編號2 所示之2 次犯行，各次犯行於詐騙過程中，於
    密接之時間，以僭行公務員職權、行使偽造之特種文書（書
    記官服務證）、行使偽造公文書（高雄地檢署監管科收據）
    為手段，遂行向被害人丙○○詐得金錢之目的，是以被告己○○就附表一編號2 部分，所犯之僭行公務員職務罪、行使
    偽造特種文書罪、行使偽造公文書、詐欺取財罪等4 罪間，
    應認為均係一行為觸犯數罪名，為想像競合犯，應從一重論
    以刑法第216 條、第211 條行使偽造公文書罪。又被告己○○上開2 次犯行，被害人雖同一，但被告係於第1 次詐欺取
    財既遂後，又另行起意施行詐騙，被告並非基於一個詐騙決
    意，而使被害人分次付款，而係分次之詐騙行為，被害人分
    次付款，且其2 次詐騙行為係可分之數行為，應認為數罪，
    而予以分論併罰。
(四)、被告辛○○部分：
  1.核被告辛○○就如附表一編號3 所示之2 次犯行，各次犯行
    所為與詐欺集團成年成員共同冒充公務員行使職權之行為，
    均係犯刑法第158 條第1 項之僭行公務員職權罪；所為與詐
    騙集團成年成員共同持偽造之「書記官服務證」向被害人甲○○行使之行為，均係犯同法第216 條、第212 條行使偽造
    特種文書罪；所為與詐騙集團成年成員共同詐騙被害人甲○○之行為，均係犯同法第339 條第1 項之詐欺取財罪。就如
    附表一編號4 所示之2 次犯行，各次犯行所為與詐欺集團成
    年成員共同冒充公務員行使職權之行為，均係犯刑法第158
    條第1 項之僭行公務員職權罪；所為與詐騙集團成年成員共
    同交付偽造之「高雄地檢署監管科收據」予被害人庚○○之
    行為，均係犯同法第216 條、第211 條之行使偽造公文書罪
    ，所為與詐騙集團成年成員共同持偽造之「書記官服務證」
    向被害人庚○○行使之行為，均係犯同法第216 條、第212
    條行使偽造特種文書罪；所為與詐騙集團成年成員共同詐騙
    被害人丙○○之行為，則犯同法第339 條第1 項之詐欺取財
    罪。又其與詐騙集團成員共同偽造印文之行為，係偽造公文
    書（高雄地檢署監管科收據）之部分行為；偽造特種文書（
    書記官服務證）及公文書之低度行為，為行使之高度行為所
    吸收，均不另論罪。所犯上開4 罪，其與丁○○、蕭文宗、
    劉騰畯、綽號「小林」之成年男子及真實姓名不詳之詐欺集
    團成年成員間，分別有犯意之聯絡及行為分擔，均應論以共
    同正犯。被告辛○○所犯如附表一編號3 所示之2 次犯行，
    各次詐騙過程中，於密接之時間，以僭行公務員職權、行使
    偽造之特種文書（書記官服務證）為手段，遂行向被害人甲○○詐得金錢之目的；如附表一編號4 所示之2 次犯行，各
    次詐騙過程中，於密接之時間，以僭行公務員職權、行使偽
    造之特種文書（書記官服務證）、行使偽造公文書（高雄地
    檢署監管科收據）為手段，遂行向被害人庚○○詐得金錢之
    目的。是以被告辛○○就附表一編號3 部分2 次犯行，各次
    所犯之僭行公務員職務罪、行使偽造特種文書罪、詐欺取財
    罪等3 罪間；就附表一編號4 部分2 次犯行，各次所犯之僭
    行公務員職務罪、行使偽造特種文書罪、行使偽造公文書、
    詐欺取財罪等4罪 間，均應認均係一行為觸犯數罪名，為想
    像競合犯，均應依刑法第55條之規定，分別從一重論以刑法
    第339 條第1 項之詐欺取財罪（附表一編號3 部分）、第21
    6 條、第211 條行使偽造公文書罪（附表一編號4 部分）。
    其於附表一編號3 、4 所載之時間、地點，分別向甲○○詐
    騙2 次（96年6 月15日下午1 時30分許詐騙110 萬元、同日
    下午3 時許詐騙80萬元均得逞）、向庚○○詐騙2 次（96年
    7 月2 日上午11時許詐騙120 萬元、同日下午3 時許詐騙90
    萬元均得逞），其詐騙之對象雖為同一人，但被告4 次犯行
    係各以上開方式，於前次詐欺取財既遂後，另行起意施行詐
    術詐騙被害人，並非基於一個詐騙決意，使被害人分次付款
    ，而係分次之詐騙行為，被害人分次付款，且其4 次詐騙行
    為係可分之數行為，為數罪，應予分論併罰。
  2.被告辛○○有如事實欄一所載之刑事前科紀錄，甫於92年9
    月22日縮短刑期假釋出監，於93年1 月12日未經撤銷假釋而
    執行完畢等情，有臺灣高等法院被告前案紀錄表1 份在卷可
    按，其於有期徒刑執行完畢後5 年內，故意再犯本件有期徒
    刑以上之4 罪，均為累犯，各應依刑法第47條第1 項之規定
    ，加重其刑。
三、撤銷改判及科刑、沒收之理由：
(一)、原審論處被告3 人罪刑，固非無見；惟查：1.被告丁○○上
    開犯行，係屬2 罪，原審認係1 罪；被告己○○上開犯行，
    係屬2 罪，原審認係1 罪；被告辛○○上開犯行，係屬4 罪
    ，原審認係2 罪，均有未恰（理由詳如上述）；2.不能證明
    被告己○○有共犯附表一編號3 之犯行，原審併認被告己○○併有此部分犯行，亦有未當（理由詳如後述），被告丁○○上訴意旨否認犯罪；被告己○○上訴意旨否認有附表一編
    號2 之犯行，雖均不足取；但檢察官上訴意旨執上開1.之理
    由及認原審量刑過輕，暨被告己○○否認有附表一編號3 被
    訴之犯行，則均為有理由，自應將原判決全部撤銷改判。爰
    審酌：1.被告丁○○前已有詐欺案前科，素行不佳，正值壯
    年，竟不思正當途徑賺取財物，受綽號「小林」之男子邀約
    ，即與之共組詐欺集團，擔任在臺灣地區之負責人，出面吸
    收乙○○、黃居仲、黃寶輝、劉明錫等人加入集團，再以如
    附表一編號1 所示之手法詐取被害人蔡銘德之財物，除造成
    被害人財產受損外，並直接影響民眾對公家機關之信賴，其
    行為實屬惡劣，且被害人蔡銘德亦因此而受有100 萬元之損
    失，犯罪情節重大，及其犯罪後之態度等一切情狀，量處如
    主文第二項所示之刑並定其應執行刑。又被告丁○○所犯上
    開第2 次犯行，其犯罪時間係在中華民國96年罪犯減刑條例
    所定減刑基準日即96年4 月24日之前，且此部分宣告刑，未
    逾有期徒1 年6 月，合於上開減刑條例減刑之規定，爰依該
    條例第2 條第1 項第3 款減其宣告刑刑期二分之一。至其上
    開第1 次犯行，其犯罪時間雖亦在96年4 月24日之前，然此
    部分犯行所宣告之刑，已逾有期徒1 年6 月，核與上開減刑
    條例所定之減刑要件未合，爰不予減刑，併此敘明。2.被告
    己○○明知丁○○、真實姓名不詳之「小林」等成年人係詐
    欺集團成員，對社會危害甚鉅，竟仍貪圖分贓，受丁○○之
    邀約，加入丁○○所屬之詐欺集團，共同分別以不實之高雄
    地檢署文書、書記官服務證件騙取被害人丙○○之財物，除
    侵害被害人之財產法益之外，並使高雄地檢署文書、書記官
    服務證件之文書公信力嚴重受損，直接影響民眾對公家機關
    之信賴，且被害人丙○○受有如附表一編號2 所載之財物損
    失，其僅係依共犯丁○○之指示，擔任把風工作，較諸丁○○、「小林」之人，其所參與之情節較輕微，及其犯罪後之
    態度等一切情狀，量處如主文第三項所示之刑，並定其應行
    刑。3.被告辛○○明知丁○○、蕭文宗、真實姓名年籍不詳
    之「小林」等成年人係詐欺集團成員，對社會危害甚鉅，竟
    仍貪圖分贓，受丁○○之邀約，而加入其所屬之詐欺集團，
    騙取被害人甲○○、庚○○之財物，除侵害被害人之財產法
    益之外，並使高雄地檢署文書、書記官服務證件之文書公信
    力嚴重受損，直接影響民眾對公家機關之信賴，其行為實屬
    惡劣，且被害人甲○○、庚○○分別受有如附表一編號3 、
    4 所載之財物損失，又於附表一編號3 、4 所示之行為，擔
    任車手，假冒書記官，向被害人詐取款項，及其犯罪後坦承
    全部犯行等一切情狀，分別量處如主文所示之刑，並定其應
    行刑。
(二)、沒收部分：
  1.共犯蕭文宗交付予被害人丙○○之「高雄地檢署監管科收據
    」傳真影本2 紙（附件編號1 、2 ，見偵四卷第128 、129
    頁）；辛○○交付庚○○「高雄地檢署監管科收據」傳真影
    本1 紙（附件編號3 ，見警一卷第23頁），其上分別蓋有偽
    造之「法務部行政執行署台北執行處凍結管制之印」、「檢
    察執行處」印文各2 枚，不論屬於犯人與否，各應予宣告沒
    收之。扣案之摩托羅拉牌行動電話1 支（不含0000000000號
    SIM 卡1 枚），乃被告丁○○所有分別供附表一所示各犯罪
    所用之物，業經被告丁○○陳明在卷，基於共犯責任共同原
    則，分別應依刑法第38條第1 項第2 款規定，宣告沒收之。
    至於上開行動電話內含中華電信門號0000000000號之SIM 卡
    1 枚，雖中華電信行動電話門號核發後，中華電信公司即不
    再向申請人收回SIM 卡，此有中華電信股份有限公司客戶服
    務處97年3 月6 日信客年一(一)警（97）字第073 號可參，惟
    因該門號之申請人為徐菁婉，並非被告所申請，有中華電信
    用戶資料查詢1 份在卷可證（見原審97年度訴字第806 號卷
    第78頁），是上開門號SIM 卡即非被告所有之物，爰不予宣
    告沒收。又按行為人偽造之印章，依刑法第219 條規定，係
    在必應沒收之列，該印章如屬存在，縱未經扣案，仍不得不
    為沒收之宣告（最高法院25年上字第6620號判例參照），是
    以作成附件編號1 、2 、3 所示印文之印章2 顆（即附件編
    號4 ）雖未扣案，惟依前揭判例說明，仍應依刑法第219 條
    之規定，宣告沒收。
  2.附表二編號1 至4 所示之物，雖經被告丁○○自承係自郭予
    涵、彭美娟取得之物，然附表編號1 至3 所示之金融機構存
    摺、提款卡之申設人均非被告丁○○，已難認屬其所有，且
    亦無證據證明係與本件犯行有關之物，爰不予宣告沒收。附
    表二編號5 所示之0000000000號、SAMSUNG 牌行動電話1 支
    ，乃被告丁○○之友人「小張」遺留在其家中，非被告丁○○所有；附表二編號6 所示之0000000000號、Motorola牌行
    動電話1 支，該電話係僅供被告私人使用，亦經被告陳明在
    卷，且上開行動電話及內含之SIM 卡，均查無證據與本案被
    告犯行有關，均不予宣告沒收。又門號0000000000號行動電
    話1 支，固係供被告己○○、辛○○與共犯丁○○等人分別
    犯附表一編號2 至4 所示犯行之聯絡工具，然該門號之行動
    電話並未扣案，且該門號申設人為丁○○之前女友蕭玫君，
    並非被告，亦不予宣告沒收，併予敘明。
  3.另共犯黃居仲交付被害人蔡銘德之「地檢署收據公文」；蕭
    文宗交付被害人丙○○「高雄地檢署監管科收據」2 紙、辛○○交付予被害人庚○○之「高雄地檢署監管科收據」1 紙
    ，為偽造之公文書，惟因該文書已經共犯持以行使分別交付
    予蔡銘德、丙○○、庚○○，已非被告所屬詐騙集團成員所
    有，爰不予宣告沒收。至於共犯黃居仲、辛○○、蕭文宗分
    別向被害人蔡銘德、丙○○、甲○○、庚○○出示之偽造書
    記官服務證3 張，未經扣案，無證據證明尚仍存在，為免將
    來執行之困難，爰不予宣告沒收之。
參、撤銷改判無罪部分：（即被告己○○被訴附表一編號3 所載
    之犯行部分）：
一、公訴意旨又以：被告己○○有共犯附表一編號3 之犯行，由
    其擔任把風工作。因認被告己○○此部分亦涉犯刑法第158
    條第1 項僭行公務員職權罪、第216 、第212 條之行使偽造
    特種文書罪、第339 條第1 項詐欺取財罪嫌云云。
二、訊據上訴人即被告己○○矢口否認有此部分被訴之犯行，辯
    稱：96年6 月15日那天中午，伊在台中佑安牙醫診所看診；
    之後，又因先前委託仲介賣房子，而於當天中午將委賣房子
    的鑰匙交給仲介，伊當天根本未到高雄云云。經查：
(一)、被告己○○所辯：96年6 月15日中午在台中南屯區○○○路
    1028號「佑安牙醫診所」看診，並未南下高雄一節，經原審
    函詢該診所結果，略以：被告己○○係於96年6 月15日中午
    12時11分完成治療，並同時將健保卡插入電腦連線系統完成
    病歷記載，其應係在完成治療前半小時到院等情，有該診所
    函覆之門診紀錄表、全民健保就醫日報表附卷可參（見原審
    卷第23至25頁），足認被告己○○有於96年6 月15日上午11
    時40分許至上開牙醫診所看診，並於同日中午12時11分完成
    治療之情形。又被告所辯委託仲介賣房子，於96年6 月15日
    中午拿鑰匙交給仲介戊○○一節，亦據證人戊○○於本院審
    理時證稱：「（是否認識被告己○○？）認識。」、「（如
    何認識？）她有把房子交給我賣。」、「（就此專任委託銷
    售契約書有何意見（提示），上面簽名是否為你親簽？）是
    的。」、「（專任委託銷售契約書上所載之日期96年6 月14
    日是否正確？）是的。」、「我沒有把房子賣掉，但是被告
    己○○說他只有1 支鑰匙，他隔日把鑰匙拿來公司交給我。
    」、「（所謂隔日是否指96年6 月15日？）是的。」、「（
    當日的何時段？）我當時在公司樓上午休，同事跟我說有客
    戶找我，所以應該是中午1 、2 點左右。」、「（是在何處
    交鑰匙給你？）在我公司的樓下，因為公司同事叫我下樓。
    」等語（見本院98年9 月17日審判筆錄）。足證被告己○○
    所辯已非無據。而附表一編號3 被害人甲○○第1 次交款時
    間係96年6 月15日下午1 時30分許，顯然被告己○○於上開
    看診、將鑰匙交給仲介後，倘由台中趕到高雄犯案地點，縱
    搭乘最便捷之高鐵，亦無法於此時到達；又附表一編號3 其
    中第2 次犯罪時間雖在同日下午3 時，但依起訴事實，上開
    第1 次、第2 次犯罪行為人均屬同一，被告係擔任把風工作
    云云，則依上述，第1 次行騙時，被告己○○未在場把風即
    能順利詐騙得逞，第2 次詐騙時，何勞被告己○○由台中市
    趕往高雄市五權國小大門口附近詐騙現場擔任把風工作，亦
    有違常理。
(二)、證人即同案被告丁○○對於被告己○○有共犯附表一編號2
    之犯行，於警詢、偵查中均指證不移，顯然證人丁○○並無
    意偏袒被告陳己○○；而證人丁○○對於被告己○○是否涉
    犯附表一編號3 被訴之犯行，則於警詢及偵查中均陳稱：當
    天己○○好像沒到高雄云云（見警二卷第10頁、影印偵一卷
    第12頁），更難遽認被告己○○有到高雄市共犯此部分犯行
    。
(三)、有如上述，同案被告辛○○係犯附表一編號3 、4 之案件，
    但其於原審證稱：「（…己○○有無跟你做過案？）我的部
    分跟她沒關係」等語（見原審訴卷第121 頁）；其於本院亦
    為相同之陳述（見本院卷第182 頁背面）。準此，亦難遽認
    被告己○○有共犯附表一編號3 之犯行。
(四)、同案被告蕭文宗雖於警詢指稱被告己○○有共犯附表一編號
    3 之犯行，係擔任把風工作云云（見警卷第55頁、第56頁）
    ；但其於同次警詢又陳稱：與丁○○、己○○、辛○○等人
    在96年6 、7 月間至高雄地區詐騙被害人，其中有一件被害
    人係被拿錢2 次等情（見同上警卷第52頁）。而依檢察官起
    訴事實附表一編號2 ，證人蕭文宗與被告己○○及丁○○共
    犯附表一編號2 部分，被害人丙○○係被騙取2 次款項，業
    經本院認定如前，則證人蕭文宗又證述於96年6 月15日與被
    告己○○共犯附表一編號3 之犯行，而附表一編號3 之被害
    人甲○○亦被騙取2 次款項，如被告己○○有共犯附表編號
    3 之犯罪，證人蕭文宗與丁○○、己○○共犯之案件，被害
    人被騙2 次者有被害人丙○○、甲○○等2 人，而非只有1
    件被害人係被拿2 次錢，則證人蕭文宗陳稱被告己○○有共
    犯附表編號3 之犯行，是否屬實，即非無疑義。
三、綜上所述，尚乏確切之證據足以證明被告己○○有共犯附表
    一編號3 之犯行。原審未詳為推求，認被告己○○雖未直接
    參與被訴附表一編號3 之(1)部分之犯行（即被害人甲○○於
    96年6 月15日下午1 時30分許，被騙110 萬元部分），但被
    告己○○有共犯被訴附表一編號3 之(2)部分之犯行（即被害
    人甲○○於96年6 月15日下午3 時許，被騙70萬元部分），
    且附表一編號3 所載之犯行，乃係基於詐取被害人甲○○所
    有財物之單一決意，於密接之時間內為之，是被告己○○於
    附表一編號3 所載犯行尚未完成前，以其自己犯罪之意思參
    與，擔任把風工作，縱令其並未全程參與附表一編號3 之全
    部犯罪行為，仍就全部之犯罪行為負其責任為由，而論處被
    告己○○此部分罪刑，自有未合，應將原判決關於己○○被
    訴附表一編號3 部分撤銷改判，另諭知被告己○○此部分無
    罪之判決。
據上論結，應依刑事訴訟法第369 條第1 項前段、第364 條、第
299 條第1 項前段、第301 條第1 項，刑法第28條、第158 條第
1 項、第216 條、第211 條、第212 條、第339 條第1 項、第3
項、第25條第2 項、第55條、第47條第1 項、第219 條、第38條
第1 項第2 款、第51條第5 款，中華民國96年罪犯減刑條例第2
條第1 項第3 款、第7 條、第11條，刑法施行法第1 條之1 ，判
決如主文。
本案經檢察官陳宗吟到庭執行職務。
中    華    民    國    98    年    12    月    16    日
              刑事第六庭    審判長法  官  王憲義
                                  法  官  簡志瑩
                                  法  官  邱永貴
以上正本證明與原本無異。
一、被告丁○○部分，檢察官及被告均不得上訴。
二、被告己○○部分，有罪部分，檢察官及被告均得上訴；無罪
    部分，檢察官及被告均不得上訴。
三、被告辛○○部分，詐欺取財部分，檢察官及被告均不得上訴
    ；行使偽造公文書部分，檢察官及被告均得上訴。
四、如不服本判決應於收受本判決後10日內向本院提出上訴書狀
    ，其未敘述上訴理由者，並得於提起上訴後10日內向本院補
    提理由書狀（均須按他造當事人之人數附繕本）「切勿逕送
    上級法院」。
中    華    民    國    98    年    12    月    16    日
                                  書記官  鄭翠芬
附錄本案論罪科刑所適用之法條
中華民國刑法第158 條第1 項
冒充公務員而行使其職權者，處3 年以下有期徒刑、拘役或5 百
元以下罰金。
中華民國刑法第216 條
行使第210 條至第215 條之文書者，依偽造、變造文書或登載不
實事項或使登載不實事項之規定處斷。
中華民國刑法第211 條
偽造、變造公文書，足以生損害於公眾或他人者，處1 年以上7
年以下有期徒刑。
中華民國刑法第212 條
偽造、變造護照、旅券、免許證、特許證及關於品行、能力服務
或其他相類之證書、介紹書，足以生損害於眾或他人者，處1 年
以下有期徒刑、拘役或3 百元以下罰金。
中華民國刑法第339 條第1 項
意圖為自己或第三人不法之所有，以詐術使將本人或第三人之物
交付者，處5 年以下有期徒刑、拘役或科併科1 千元以下罰金。
以前項方法得財產上不法之利益或使第三人之者，亦同。
前2 項之未遂犯罰之。
附表一：
┌──┬───┬───────────────────────────┐
│編號│被害人│詐騙手法及情情節                                      │
├──┼───┼───────────────────────────┤
│ 1  │蔡銘德│(1)於96年3 月29日上午10時許，由在大陸地區之詐欺集團成年│
│    │（遭詐│  成員分別假冒戶政事務所人員、「薛維平檢察官」，並以電│
│    │騙之款│  話聯絡蔡銘德，向其佯稱：因其為他人代領身分證，且其所│
│    │項合計│  有之玉山銀行帳戶涉嫌洗錢，須將合作金庫帳戶之存款交出│
│    │100 萬│  監管，否則將凍結其帳戶云云，蔡銘德不疑有他，依指示提│
│    │元）  │  領其所有之合作金庫帳戶內之存款新臺幣（下同）100 萬元│
│    │      │  ，丁○○復指示乙○○駕車搭載黃居仲前往臺北，推由黃居│
│    │      │  仲自行租車前往蔡銘德位於台北縣汐止市○○路113 巷17號│
│    │      │  。嗣於同日下午3 時許，由黃居仲假冒「朱建仁書記官」，│
│    │      │  並出示乙○○事前所交付偽造之書記官服務證，以取信於蔡│
│    │      │  銘德，蔡銘德不疑有他，誤信黃居仲確係「朱建仁書記官」│
│    │      │  ，而依指示交付與黃居仲而得逞。                      │
│    │      │(2)復另行起意，於同年月30日下午1 時許，推由所屬詐欺集團│
│    │      │  成年成員，再度撥打電話予蔡銘德，向蔡銘德佯稱：其所有│
│    │      │  郵局帳戶亦涉嫌洗錢，亦須將該帳戶內之80萬元領出交付監│
│    │      │  管，才能取回前日交付監管之100 萬元云云，蔡銘德仍不疑│
│    │      │  有他，隨即前往郵局欲提領80萬元，為郵局承辦人員發現有│
│    │      │  異，蔡銘德始知受騙，乃將上情告知女婿詹燦國，並報警處│
│    │      │  理。迨至同年4 月2 日下午1 時30分許，劉明錫搭載乙○○│
│    │      │  、黃居仲及黃寶輝依指示前往再度上址蔡銘德住處，由黃寶│
│    │      │  輝負責把風，劉明錫與乙○○在車上等候、接應，並推由黃│
│    │      │  居仲假冒「朱建仁書記官」，再度欲向蔡銘德收取80萬元之│
│    │      │  際，為員警當場查獲並逮捕，而未得逞。                │
├──┼───┼───────────────────────────┤
│ 2  │丙○○│(1)己○○與丁○○、蕭文宗、綽號「小林」之成年男子及其餘│
│    │（遭詐│  集團成年成員，共同基於行使偽造公文書、行使偽造特種文│
│    │騙之款│  書、僭行公務員職務、意圖為自己不法所有之犯意聯絡，於│
│    │項合計│  96年6 月6 日下午1 時許，由在大陸地區之詐騙集團成員分│
│    │142 萬│  別假冒戶政事務所人員、「高雄地檢署主任檢察官鍾忠孝」│
│    │元）  │  撥打電話予丙○○，向其佯稱：其身分遭詐欺集團冒用申請│
│    │      │  銀行帳戶，要假扣押其財產，須將其金融機構帳戶內之存款│
│    │      │  提領交付監管云云，丙○○不疑有他，遂依指示前往銀行提│
│    │      │  款，丁○○駕車搭載己○○、蕭文宗2 人前往高雄市前鎮公│
│    │      │  車總站前，推由己○○擔任把風工作、蕭文宗擔任車手，負│
│    │      │  責取款，丁○○則在車上指揮其等把風、取款之工作。迨郭│
│    │      │  玉枝提領69萬元抵達現場後，即推由蕭文宗假冒「鄭慶祥書│
│    │      │  記官」，出示丁○○事先交付之偽造書記官服務證與丙○○│
│    │      │  ，丙○○因此誤信蕭文宗即為「鄭慶祥書記官」，並交付如│
│    │      │  附件編號1 所示偽造之「高雄地檢署監管科收據」（其上蓋│
│    │      │  印有如附件編號1 所示之偽造印文共2 枚），丙○○因而陷│
│    │      │  於錯誤，而依指示交付69萬元予蕭文宗。得款後旋即離去，│
│    │      │  扣除己○○、蕭文宗及丁○○應得之款項後，丁○○乃將其│
│    │      │  餘款項匯與在大陸地區之綽號「小林」之男子。          │
│    │      │(2)復另行起意，於96年6 月7 日上午10時許，由該集團成員再│
│    │      │  度假冒「高雄地檢署主任檢察官鍾忠孝」撥打電話予丙○○│
│    │      │  ，向丙○○佯稱：該案已結案，但其郵局帳戶之存款亦須提│
│    │      │  領交付監管云云，丙○○仍不疑有他，隨即依指示前往郵局│
│    │      │  提領款項，丁○○乃再度駕車搭載己○○、蕭文宗2 人前往│
│    │      │  指定之高雄市高雄市前鎮區鎮南宮等候。迨同日中午12許，│
│    │      │  丙○○提領73萬元抵達現場後，由己○○負責把風，丁○○│
│    │      │  擔任司機負責接應，再由蕭文宗假冒「鄭慶祥書記官」，並│
│    │      │  出示偽造之書記官服務證與丙○○，及交付如附件編號2 所│
│    │      │  示偽造之「高雄地檢署監管科收據」（其上蓋印有如附件編│
│    │      │  號2 所示之偽造印文共2 枚），以取信於丙○○，致使郭玉│
│    │      │  枝陷於錯誤，而交付73萬元與蕭文宗。得款後旋即離去，扣│
│    │      │  除己○○、蕭文宗及丁○○應得之款項後，丁○○乃將其餘│
│    │      │  款項匯與在大陸地區之綽號「小林」之男子。            │
├──┼───┼───────────────────────────┤
│ 3  │甲○○│(1)辛○○與丁○○、蕭文宗、劉騰畯、綽號「小林」之男子及│
│    │（合計│  其餘集團成員，共同基於行使偽造特種文書、僭行公務員職│
│    │遭詐騙│  務、意圖為自己不法所有之犯意聯絡，於96年6 月15日上午│
│    │之款項│  9 時40分許，先由該集團成員假冒戶政事務所人員，打電話│
│    │為180 │  向甲○○騙稱：其身分證被詐騙集團冒領，現被詐騙集團使│
│    │萬）  │  用為人頭戶，要其將銀行存款領出等語，接著由該詐欺集團│
│    │      │  成員假冒鍾忠孝檢察官向甲○○佯稱：其銀帳戶遭詐騙集團│
│    │      │  冒用，須將其遠東銀行之定期存款解約並提領交付監管云云│
│    │      │  ，甲○○不疑有他，遂依指示前往銀行辦理，丁○○駕車至│
│    │      │  高雄市○○路上之遠東銀行附近監控、指揮，並指示辛○○│
│    │      │  、蕭文宗2 人亦到該處，推由蕭文宗、劉騰畯（綽號「阿倫│
│    │      │  」）擔任把風工作，辛○○擔任車手負責取款，丁○○則在│
│    │      │  車上指揮渠等把風、取款之工作。迨於同日下午1 時30分許│
│    │      │  ，甲○○提領110 萬元並至上開遠東銀行對面後，即推由顏│
│    │      │  煒倫假冒「蕭正雄書記官」，並出示丁○○事先交付之偽造│
│    │      │  書記官服務證與丙○○，致使甲○○誤信辛○○即為「蕭正│
│    │      │  雄書記官」，而依指示交付110 萬元與辛○○。          │
│    │      │(2)復另行起意，於同日下午2 時許，由該集團成員再度假冒「│
│    │      │  高雄地檢署檢察官鍾忠孝」撥打電話予甲○○，向其佯稱：│
│    │      │  其於中國國際商銀之存款亦涉及詐欺不法，須將該帳戶內之│
│    │      │  存款提領交付監管云云，甲○○隨即依指示前往銀行提領款│
│    │      │  項，丁○○自行駕車、蕭文宗駕車搭載辛○○至指定之高雄│
│    │      │  市五權國小大門（即中國國際銀行對面）等候。迨同日下午│
│    │      │  3 時許，甲○○枝提領70萬元抵達五權國小大門口後，由蕭│
│    │      │  文宗、劉騰畯負責把風，丁○○在車上指揮渠等把風、取款│
│    │      │  工作，再由辛○○假冒「蕭政雄書記官」，出面要求甲○○│
│    │      │  交付款項，甲○○不疑有他，遂依指示交付70萬元與辛○○│
│    │      │  。得款後旋即離去，丁○○扣除蕭文宗、辛○○、劉騰畯及│
│    │      │  丁○○應得之款項後，乃將其餘款項共計161 萬5000元分次│
│    │      │  匯與在大陸地區之綽號「小林」之男子。                │
├──┼───┼───────────────────────────┤
│ 4  │庚○○│(1)辛○○與丁○○、蕭文宗、劉騰畯、綽號「小林」之成年男│
│    │（遭詐│  子及其餘集團成年成員，共同基於行使偽造公文書、行使偽│
│    │騙之款│  造特種文書、僭行公務員職務、意圖為自己不法所有之犯意│
│    │項合計│  聯絡，於96年6 月29日13時30分許，由該詐欺集團成員假冒│
│    │219 萬│  苓雅戶政事務所人員，向庚○○佯稱：有位叫謝志良的持偽│
│    │元）  │  造之資料要申請庚○○之身分證，經他發現打電話向其確認│
│    │      │  ，並要向刑大報案云云，於同日13時35分許，該詐欺集團成│
│    │      │  員又假冒刑大偵查員向庚○○謊稱：要在電話中作筆錄，並│
│    │      │  問庚○○之身分資料云云，約過20分鐘，該集團成員又假冒
│    │      │  刑大蔡蒼柏小隊長向庚○○佯稱：其涉及人頭帳戶，須調查│
│    │      │  其資料，須將其帳戶內之120 萬元存款提領交付監管云云，│
│    │      │  庚○○不疑有他，遂依指示於同年7 月1 日上午11時前往臺│
│    │      │  灣銀行提款，丁○○駕車至高雄市○○路與成功路口等候，│
│    │      │  並指示辛○○、蕭文宗、劉騰畯亦到該處等候，復推由劉騰│
│    │      │  畯、蕭文宗擔任把風工作，辛○○擔任車手負責取款，陳重│
│    │      │  儀則在車上指揮渠等把風、取款之工作，並負責把風、接應│
│    │      │  。迨庚○○提領120 萬元抵達該路口時，推由辛○○假冒「│
│    │      │  蕭正雄書記官」，出示丁○○事先交之偽造書記官服務證與│
│    │      │  庚○○，庚○○因此誤信辛○○即為「蕭政雄書記官」，顏│
│    │      │  煒倫並交付如附件編號3 所示偽造之「高雄地檢署監管科收│
│    │      │  據」（其上蓋印有如附件編號3 所示之偽造印文共2 枚），│
│    │      │  庚○○因而陷於錯誤，依指示交付120 萬元予辛○○。得款│
│    │      │  後旋即離去，丁○○扣除辛○○、蕭文宗、劉騰畯及丁○○│
│    │      │  應得之款項後，乃將其餘款項共計102 萬元匯與在大陸地區│
│    │      │  之綽號「小林」之男子。                              │
│    │      │(2)復另行起意，由該集團成員再度假冒「高雄地檢署檢察官鍾│
│    │      │  忠孝」撥打電話予庚○○，向其佯稱：須於當日下午3 時許│
│    │      │  ，再交付同上銀行帳戶內之99萬元監管云云，庚○○隨即再│
│    │      │  度前往臺灣銀行提領款項，丁○○、辛○○與蕭文宗則在同│
│    │      │  上路口等侯。迨同日下午3 時許，庚○○提領99萬元至該路│
│    │      │  口時，由辛○○假冒「蕭政雄書記官」，出面要求庚○○交│
│    │      │  付款項，庚○○不疑有他，遂依指示交付99萬元與辛○○，│
│    │      │  得款後旋即離去。                                    │
└──┴───┴───────────────────────────┘
附表二：扣案物品明細表（不予沒收）
┌──┬────────────┬──────┬───────────┐
│編號│ 品                  名 │數        量│說                  明│
├──┼────────────┼──────┼───────────┤
│ 1  │台新銀行金華銀行存摺    │            │編號1 至4 所示之物，雖│
│    │戶名：郭于涵            │    1 本    │經被告丁○○自承係向郭│
│    │帳號：00000000000000號  │            │于涵、彭美娟收購或騙取│
├──┼────────────┼──────┤而來之物，然附表編號1 │
│ 2  │中國國際商銀金華銀行存摺│            │至3 所示之金融機構存摺│
│    │戶名：彭美娟            │    1 本    │、提款卡之申設人均非被│
│    │帳號：00000000000 號    │            │告丁○○，已難認屬其所│
├──┼────────────┼──────┤有，且亦無證據證明與本│
│ 3  │新竹國際商銀提款卡      │    1 張    │件犯行有關，爰不予宣告│
│    │帳號：0000000000000000號│            │沒收。                │
├──┼────────────┼──────┤                      │
│ 4  │彭美娟身份證影本、印章  │身份證影本1 │                      │
│    │                        │張、印章1 顆│                      │
├──┼────────────┼──────┼───────────┤
│ 5  │SAMSUNG 行動電話1 支（序│行動電話1 支│被告供稱係其友人「小張│
│    │號：000000000000000 號）│、SIM 卡1 枚│」所有放在其住處，且查│
│    │，與內含之0000000000 號 │            │無證據證明與本案犯罪有│
│    │SIM 卡1 枚              │            │關。                  │
├──┼────────────┼──────┼───────────┤
│ 6  │摩托羅拉行動電話1 支（序│行動電話1 支│被告供稱係其私人使用，│
│    │號：000000000000000 號）│、SIM 卡1 枚│無證據證明與本案犯罪有│
│    │，與內含之0000000000 號 │            │關。                  │
│    │SIM 卡1 枚              │            │                      │
└──┴────────────┴──────┴───────────┘
附件：「高雄地檢署監管科收據」3 張
┌──┬─────────────────────────┬─────┐
│編號│應沒收之偽造印文、偽造刻印章                      │備      註│
├──┼─────────────────────────┼─────┤
│ 1  │偽造之「高雄地檢署監管科中華民國九十六年六月六日高│受監管人：│
│    │監字第0960021582號收據」上偽造之「法務部行政執行署│丙○○    │
│    │台北執行處凍結管制之印」、「檢察執行處」印文各壹枚│          │
│    │。                                                │          │
├──┼─────────────────────────┼─────┤
│ 2  │偽造之「高雄地檢署監管科中華民國九十六年六月七日高│受監管人：│
│    │監字第0960021582號收據」上偽造之「法務部行政執行署│丙○○    │
│    │台北執行處凍結管制之印」、「檢察執行處」印文各壹枚│          │
│    │。                                                │          │
├──┼─────────────────────────┼─────┤
│ 3  │偽造之「高雄地檢署監管科中華民國九十六年七月二日高│受監管人：│
│    │監字第0960021582號收據」上偽造之「法務部行政執行署│庚○○    │
│    │台北執行處凍結管制之印」、「檢察執行處」印文各壹枚│          │
│    │。                                                │          │
├──┼─────────────────────────┼─────┤
│ 4  │偽刻之「法務部行政執行署台北執行處凍結管制之印」、│未扣案    │
│    │「檢察執行處」印章各壹 顆（未扣案）               │          │
└──┴─────────────────────────┴─────┘


司法院資訊處製作；財團法人民間司法改革基金會備份。
